【裁判字號】    98,交聲,1087
【裁判日期】    990129
【裁判案由】    聲明異議
【裁判全文】
臺灣臺南地方法院交通事件裁定    98年度交聲字第1087號
移送機關    交通部公路總局嘉義區監理所新營監理站
異議人即
受處分人    周蔡明君
代 理 人    周紀平
上列受處分人因違反道路交通管理處罰條例案件，對於交通部公
路總局嘉義區監理所新營監理站民國98年9月2日所為之裁決處分
（處分案號：新監裁違字第裁74-ZBA123341號），聲明異議，本
院裁定如下：
    主  文
異議駁回。
    理  由
一、原處分意旨略以：異議人即受處分人周蔡明君（下稱異議人
    ）所有之牌照號碼XC-2777號自用一般小客車遭警舉發，於
    民國（下同）98年7月8日16時31分，行經國道1號公路南下
    76公里450公尺速限100公里處時，經雷射槍測速儀器測定行
    速為128公里，超速28公里，有汽車行駛高速公路速度超過
    規定最高速限（20公里以上未滿40公里）之違規行為，嗣經
    交通部公路總局嘉義區監理所新營監理站（下稱移送機關）
    以其違規事證明確，依道路交通管理處罰條例第33條第1項
    第1款之規定，裁處罰緩新臺幣3,500元。
二、本件聲明異議意旨略以：
  (一)異議人於上開時、地行經中山高速公路，當時南下車輛甚多
    。車速不超過時速100公里，且當時後方有一部連續超車疾
    駛而來之休旅車，欲超越異議人所駕駛之車輛，異議人為了
    顧及全家安全乃駛向外車道，不料卻遭交通警察以雷射測速
    槍測得超速，警方舉發之相片可證明異議人讓車之事實。
  (二)警方所使用之雷射測速槍係屬電子產品，經常在針對移動車
    輛進行偵測時，因人為操作不慎，導致產生誤差，或因超車
    車輛瞬間移動，而有移花接木情事，不若定點偵測照相設備
    之穩定，備受爭議，實有侵害用路人之權益。且交通警察做
    在警車內，操作雷射測速槍對不特定車輛進行違規測速，經
    常造成駕駛人產生不確定恐懼感，對其所舉發之違規單必產
    生不信任感，當時駕駛人目視車上速度儀表，當時之車速絕
    對未超過98公里，為此聲明異議等語。
三、按汽車行駛於高速公路、快速公路或設站管制之道路，不遵
    使用限制、禁止、行車管制及管理事項之管制規則而有行車
    速度超過規定之最高速限或低於規定之最低速限者，處汽車
    駕駛人新臺幣3,000元以上6,000元以下罰鍰，道路交通管理
    處罰條例第33條第1項第1款定有明文。
四、經查：
  (一)異議人所有牌照號碼XC-2777號自用一般小客車（下稱系爭
    車輛）於上開時、地，經人駕駛行經國道1號公路南下76公
    里450公尺速限100公里處時，遭警以雷達測速儀測得行車時
    速138公里，超速28公里為由予以製單舉發，有內政部警政
    署國道公路警察局98年7月30日公警局交字第ZBA123341號舉
    發違反道路交通管理事件通知單1份附卷可稽。
  (二)惟異議人辯稱雷達測速儀器之準確性令人質疑及所測得之車
    速非系爭車輛所有云云，查：
  1.本件所使用非固定式雷射測速照相系統（器號：UX019101）
    ，係由經濟部標準檢驗局檢驗合格之精密儀器，一次僅對準
    單一車輛測速拍照，以違規相片圖十字中心點為測速車，本
    案據執勤員警稱：以人工操作測速照相儀器瞄準超速車輛測
    速拍攝，有內政部警政署國道公路警察局第二警察隊98年8
    月31日公警二交字第0980271758號函1份在卷可參，是異議
    人辯稱舉發員警所測得之車速可能係其他自小客車在超車之
    車速云云，洵屬無據。
  2.且本件違規地點所設測速照相儀器通過經濟部標準檢驗局檢
    驗合格，有內政部警政署國道公路警察局第二警察隊98年9
    月29日公警二交字第0980206934號函文檢送經濟部標準檢驗
    局檢定合格證書1紙附卷可參，且該檢定合格證書記載：「
    檢定日期：97年12月15日，有效期限：98年12月31日」等語
    ，基此，本件執勤警員所使用之雷達測速儀之準確度及正確
    性，應值信賴。
  (三)而異議人違規地點為國道1號公路南下76公里450公尺處，於
    國道1號南下76.1公里處設有「前有測速取締」警告標誌，
    以提醒駕駛人依速限行駛等情，亦有內政部警政署國道公路
    警察局第二警察隊98年9月29日公警二交字第0980206934號
    函文檢送現場照片1幀在卷可佐，而該標誌並無被樹木或其
    他障礙物遮蔽之情形，屬清晰可辨，本件舉發顯已符合道路
    交通管理處罰條例第7條之2第3項之規範意旨，舉發程序並
    無違誤，異議人質疑測速槍準確性及舉發程序不當，並無理
    由。又並無任何法規規定取締員警值勤時應處於何方向始為
    妥適，且如前所示，在員警取締之前，已依規定設置有「前
    有測速取締」警告標誌，因此，異議人辯稱交通警察操作雷
    射槍對不特定車輛測速，造成駕駛人之恐懼感云云，洵屬卸
    責之詞，不足採信。
五、綜上所述，異議人所有前揭小客車經人駕駛於前揭時、地有
    汽車行駛高速公路速度超過規定最高速限20公里以上未滿40
    公里之違規事實，而不遵管制規定之違規行為既可認定，則
    移送機關依道路交通管理處罰條例第33條第1項第1款等規定
    ，裁處異議人罰緩新臺幣3,500元，於法尚無不合，從而，
    本件異議為無理由，應予駁回。
六、據上論斷，應依道路交通管理處罰條例第87條第2項、道路
    交通案件處理辦法第19條，裁定如主文。
中    華    民    國    99    年    1     月    29    日
                     交通法庭   法  官   陳淑勤
以上正本證明與原本無異。
如不服本裁定，應於送達後5日內，向本院提出抗告狀。
                                書記官   謝國欽
中    華    民    國    99    年    1     月    30    日


司法院資訊處製作；財團法人民間司法改革基金會備份。
